臺灣臺南地方法院家事判決　九十三年度親字第三七號
　　原　　　告　甲○○
　　送達代收人　蔡祥銘
　　被　　　告　乙○○之子男.
　　　　　　　　　　　　住台南.
　　兼　右一人
　　法定代理人　乙○○　住台南.
右當事人間請求否認子女事件，經本院於民國九十三年七月十二日言詞辯論終結，判
決如左：
　　主　    文
確認原告甲○○與被告乙○○之子（男，民國○○○年○月○日生）間之親子關係不
存在。
訴訟費用由被告負擔。
　　事實及理由
一、原告主張：原告甲○○（男，民國○○○年○○月○日生，身分證統一編號：Ｚ
    000000000號）與被告乙○○（女，民國○○○年○月○○日生，身分
    證統一編號：Ｚ000000000號）於民國八十五年一月三十日結婚，兩造
    婚姻關係現仍存續中，婚後感情初尚融洽，並育有一子一女，詎料被告乙○○竟
    於九十二年三月一日無故離家出走，自此音訊全無，直至九十三年二月二十六日
    經戶政事務所通知，原告始得知悉被告在外產有一子。查被告乙○○於九十二年
    元月二十三日遷出兩造婚姻住所地以後，即未履行同居義務，惟被告乙○○竟自
    不詳姓名之人受胎，而於九十三年一月九日生下一名男嬰（男，民國○○○年○
    月○日生，並依法推定為原告與被告乙○○所生之子（男，民國○○○年○月○
    日生），惟事實上被告乙○○之子（男，民國○○○年○月○日生）並非被告乙
    ○○自原告甲○○受胎所生之子，爰提出戶籍謄本一份及出生證明影本一紙，聲
    明請求判決如主文所示。
二、被告方面：同意原告之請求，並為被告乙○○之子（男，民國九十三年一月九日
    生）確非被告乙○○自原告甲○○受胎所生之陳述。
三、本院依職權囑託國立成功大學醫學院附設醫院鑑定與原告甲○○與被告乙○○之
    子（男，民國○○○年○月○日生）間之血緣關係。
四、得心證之理由：
（一）按從子女出生日回溯第一百八十一日起至第三百零二日止為受胎期間；妻之受
      胎係在婚姻關係存續中者，推定其所生子女為婚生子女，為民法第一千零六十
      二條第一項、第一千零六十三條第一項所明定。原告主張與被告乙○○之婚姻
      存續期間，育有一子即被告乙○○之子（男，民國○○○年○月○日生），被
      告乙○○之子（男，民國○○○年○月○日生）受推定為原告及被告乙○○之
      婚生子女乙節，業據提出戶籍謄本一份及出生證明書影本一紙為憑，揆諸前揭
      規定，堪信原告之主張為真實。
（二）次按妻之受胎係在婚姻關係存續中者，固推定其所生子女為婚生子女，惟如夫
      妻之一方能證明妻非自夫受胎者，得提起否認之訴，但應於知悉子女出生之日
      起一年內為之，民法第一千零六十三條定有明文。原告復主張被告乙○○之子
      （男，民國○○○年○月○日生）並非被告乙○○自原告甲○○受胎所生之子
      乙節，為被告乙○○所是認，且經血緣鑑定結果，原告甲○○與被告乙○○之
      子（男，民國○○○年○月○日生）間之親子關係概率為零，有國立成功大學
      醫學院附設醫院血緣鑑定報告書在卷可稽。是原告主張，為可採信。從而，原
      告訴請確認原告甲○○與被告乙○○之子（男，民國○○○年○月○日生）間
      之親子關係不存在，為有理由，應予准許。
五、據上論結，原告之訴，為有理由，依民事訴訟法第七十八條、第八十五條第一項
    前段，判決如主文。
中      華      民      國    九  十  三    年    七    月  二  十  六  日
                                  臺灣臺南地方法院家事庭
~B法　　　官　王  獻  楠
右為正本係照原本作成。
如對本判決上訴，須於判決送達後二十日內向本院提出上訴狀。
中      華      民      國    九  十  三    年    七    月  二  十  六  日
~B法院書記官　蘇  玲  錦
